【裁判字號】    89,易,363
【裁判日期】    890717
【裁判案由】    賭博
【裁判全文】
臺灣雲林地方法院刑事判決                          八十九年度易字第三六三號
    公  訴  人  臺灣雲林地方法院檢察署檢察官
    被      告  庚○○
    選任辯護人  蕭世芳
    被      告  乙○○
    被      告  戊○○
    被      告  己○○
右列被告因賭博案件，經檢察官提起公訴（八十八年度偵字第六一九０、六二五四號
），本院判決如左：
    主  文
庚○○違反女工不得於午後十時至翌晨六時之時間內工作之規定，處罰金陸仟元，如
易服勞役，以佰元折算壹日。
庚○○被訴常業賭博部分及乙○○、戊○○、己○○均無罪。
    事  實
一、庚○○係雲林縣斗六市○○路十五號「山水遊藝場」（原設於斗六市○○里○○
    街一號一樓，八十八年十一月十五日遷移上址）之負責人，以三班制二十四小時
    經營，惟未備有員工宿舍供員工住宿，或交通工具接送，竟自八十八年五月間起
    ，以每月新台幣（下同）二萬餘元之薪資雇用乙○○擔任該遊藝場之開分員，負
    責該遊藝場每日中班即自下午四時起至夜間十二時止之開分、洗分工作。嗣因八
    十八年十二月九日晚間八時四十分許，由檢察官率警前往該遊藝場查緝賭博時，
    查得上情。
二、案經雲林縣警察局斗六分局報請臺灣雲林地方法院檢察署檢察官偵查起訴。
    理  由
一、右揭事實迭經被告庚○○於檢察官偵訊及本院初訊時坦承不諱，核與被告乙○○
    於檢察官偵訊及本院初訊時所述相符，且有員工名冊扣案及「山水科技遊藝場公
    司制度表」、「雲林縣政府電子遊藝場營業級別證」、「營利事業登記證」等影
    本在卷可稽，事證明確。被告庚○○嗣於審理時雖又否認上情，辯稱乙○○上下
    班均由其男友己○○接送，且薪資中已含有補貼之交通費，自不違法云云，無非
    嗣後卸責之詞，不足採信，其犯行洵堪認定。
二、按「女工不得於午後十時至翌晨六時之時間內工作。但經取得工會或勞工同意，
    並實施晝夜三班制，安全衛生設施完善及備有女工宿舍，或有交通工具接送，且
    有左列情形之一，經主管機關核准者不在此限：（下略）」，勞動基準法第四十
    九條第一項定有明文。核被告庚○○違反上開規定僱用女性員工從事午後十時之
    工作，係犯勞動基準法第七十七條之罪。爰審酌被告並無不良素行，與員工關係
    良好，所為未生明顯之危害及其犯罪後之態度等一切情狀，量處如主文所示之刑
    ，並諭知易服勞役之折算標準。
三、公訴意旨另以：被告庚○○除雇用被告乙○○外，並雇用戊○○、己○○為開分
    員，渠等均恃賭為生，共同基於常業賭博之犯意聯絡，由庚○○在其所經營上開
    遊藝埸擺設賭博性電動玩具「七ＰＫ」三台、「輪盤」一台、「超九」四台、滿
    貫」十台、「水果王」一台、「二十一點」一台、「皇冠滿天星」五台、「賽馬
    」一台及「鑽石列車」二台，與不特定人賭博財物，先由賭客以一比一、一比二
    、一比五、及十比一等四種比例開分後，再以押分之方式利用上開機台對賭，若
    賭贏可得倍數不等之分數，否則分數歸庚○○贏得，賭客若不願繼續賭玩時，可
    將所剩分數，以相同比例兌換回現金，或依上述比例換取續玩卡，以供下次賭玩
    時使用。嗣於八十八年十二月九日晚間八時四十分許（起訴書誤載為二十九日十
    六時二十分），賭客丁○○、甲○○、丙○○（以上三人均另行審結）正在賭玩
    時，為警當場查獲，並扣得前述賭博電玩主機板三十六塊、續玩卡一百二十九張
    、賭資二萬三千一百元、員工名冊二本、開分洗分表四本及考勤表八張等物，因
    認被告庚○○、乙○○、戊○○、己○○均共犯刑法第二百六十七條常業賭博罪
    嫌云云。而公訴意旨認被告庚○○等四人共犯上開罪嫌，無非以渠等及賭客丁○○、甲○○、丙○○均已自白，及有前揭各項物品扣案可資佐證，且被告己○○
    於警訊時曾坦承賭客可將剩餘分數兌換現金；被告庚○○於兌換現金之方式及其
    兌換現金之經驗均供述明確，並坦承月入高達三十萬元，足認其電動玩具並非單
    純娛樂性之電玩；又賭客直接持續玩卡請求開分賭玩時，實與以現金開分無異，
    自難以續玩卡雖僅能供再次至該店把玩之機會，即認續玩卡未具任何經濟價值等
    情為其論據。經查：
（一）按所謂自白係指被告或犯罪嫌疑人就犯罪事實之全部或一部承認自己刑事責任
      所為之陳述。訊據被告庚○○、乙○○、戊○○、己○○均堅決否認有何以電
      動遊戲機具賭博之行為，並一致辯稱該遊藝場規定不能將把玩電動遊戲機具剩
      餘之分數兌換現金，僅可換續玩卡，電動遊戲機純粹供娛樂使用等語；被告丁○○則供稱：曾經店員告知不玩時不可以換回現金，實際上可不可以我不知道
      ，因為是第一次去那裡玩；被告丙○○亦供稱是否可以換回現金我不知道，但
      是我有看到那裡有貼標語，不可以換回現金等語。而依卷附警訊及檢察官偵訊
      筆錄所載，除被告己○○於警訊時曾供稱賭客可將剩餘分數兌換現金外，其餘
      被告庚○○、乙○○、戊○○、丁○○、丙○○於警訊、檢察官偵訊時，及被
      告甲○○於警訊時亦均否認有何以電動遊戲機具賭博財物，或可將剩餘分數兌
      換現金之情事，則公訴意旨所謂被告等均已自白云云，諒屬誤會。
（二）復按「訊問被告，應全程連續錄音；必要時，並應全程連續錄影，但有急迫情
      況且經記明筆錄者，不在此限。筆錄內所載之被告陳述與錄音或錄影內容不符
      者，除有前項但書情形外，其不符之部分，不得作為證據。」，刑事訴訟法第
      一百條之一定有明文，依同法第一百條之二規定，上開規定於司法警察官或司
      法警察詢問犯罪嫌疑人時，準用之。本件被告己○○於八十八年十二月九日警
      訊筆錄固記載：「客人進來想玩哪一種機台，現金給我，我就開分數讓他玩，
      剩餘不玩的分數，我負責洗分，兌換現金（新台幣）給客人。」、「剩餘分數
      可兌換新台幣現金屬實由我負責，兌換現金、分數比率，就是我前面所講的四
      種分數兌換方式，並看客人把玩何種機台。」，然其嗣於檢察官偵訊時則堅決
      否認上情，辯稱：在分局時遭某巡官恐嚇迫其招認並承擔負責，因害怕才招認
      ，但實際上應沒有兌換現金，客人不玩時即給客人續玩卡，不能兌換現金；於
      本院審理時且辯稱上開警訊筆錄乃係該巡官自行製作，並非實在等語。參諸本
      件除被告己○○外，其餘被告於警訊及偵審中均無一承認可將剩餘分數兌換現
      金之情事，則關於被告己○○上開警訊筆錄是否實在，非無可疑。而經本院就
      此訊問證人即當時訊問被告己○○之斗六分局巡官辛○○，據其到庭證稱：未
      曾威脅被告己○○，該項筆錄係據實記載，但並未錄音、錄影等語。因事涉證
      人是否違法取供之刑事責任，本難期待證人自承曾經脅迫被告自白，亦無其他
      證據足資證明被告己○○於警訊時確曾遭脅迫而為供述，然對其所為之訊問並
      未錄音，既經證人辛○○證述無訛，其違反法定程序甚明，且無其他證據可供
      擔保該警訊筆錄之真實性及任意性，自不得採之為不利被告之證據。
（三）再按賭博罪所稱之財物，係以金錢、或得易為金錢或其他有經濟價值之物品，
      以偶然之機率以決定輸贏而博取財物為必要，與物品價值之貴賤、數額之多寡
      ，應屬無關。而電動機具原即設計供人娛樂之用，雖有少數不肖之徒將之提供
      為非法賭博之用，因此該管主管機關乃予以歸類，加以區別為何者屬公告查禁
      對象者、何者非屬公告查禁對象者，以供辨識，然仍有不肖之徒以變相之方式
      供人賭博，固亦屬常見之社會事實。但以供人娛樂之電動機具，在以現金開分
      後供人押注，如未押中，所押注之分數固即扣除，押中者則可贏得不等倍數之
      分數，倘該贏得之分數僅能繼續把玩電動機具之用，並不能兌換金錢、或得易
      為金錢或其他有經濟價值之物品者，則因押中贏得之分數，既仍應消費在電動
      機具之把玩上，不能供作其他用途，自與賭博罪之以偶然之機率定輸贏博取財
      物，應所有區別。故把玩電動機具之人，雖有因押注而以分數定輸贏，惟輸與
      贏僅在於是否可繼續把玩電動機具、及把玩電動機具次數或時間之長短而已，
      所得到的仍只是把玩電動機具之機會及在把玩過程中所得到之娛樂，並非可兌
      換金錢、或得易為金錢或其他有經濟價值之物品，亦與一般所謂之財產上或其
      他經濟上之利益有異。而本件被告庚○○等人在把玩電動機具者不擬繼續把玩
      後，以「續玩卡」兌換電動機具上所顯示之分數，只能供把玩者日後能再以之
      開分把玩電動機具，並不能兌換金錢、或得易為金錢或其他有經濟價值之物品
      ，有如前述，顯足見該「續玩卡」既不能兌換金錢或其他物品，又不能充作其
      他用途，是其經濟價值有限，復無流通之功用，自不得將之視為有金錢之用途
      ，認有相當之經濟價值，而應認只是供人暫時娛樂之用而已。故本件公訴人認
      被告庚○○、乙○○、戊○○、己○○等人所提供兌換分數之「續玩卡」係屬
      具有經濟價值之物，容有誤會。
（四）末按有關各行業之投資報酬率及營業利潤本有極大之差異，公訴意旨徒以被告
      於被告庚○○於警訊時供稱其月入三十萬元，遽行推斷其有賭博行為，顯有未
      洽。況乎被告庚○○於警訊時係供稱：「月薪收入約三十萬元」（參照警訊筆
      錄），惟其既為該獨資設立遊藝場之負責人（參照卷附雲林縣政府營利事業登
      記證、電子遊藝場營業級別證影本），營業利潤全歸其所有，並非支領薪資者
      ，是該筆錄之記載，恐非確實。被告庚○○嗣於本院審理時供稱其每月支付員
      工薪資及水電、房租等費用約需二十萬元，每月營業利潤約八萬至十萬元，殆
      屬實情，就此觀之，其營業利益並無不合理之暴利可言。至其餘扣案現金二萬
      三千一百元、員工名冊二本、開分洗分表四本及考勤表八張等物，核均屬一般
      經營電動遊藝場業者營業及管理上所必備者，亦難認與賭博有何必然之關聯，
      公訴意旨執以推斷被告庚○○等人涉犯賭博罪，亦有未洽。
    綜據上情，被告庚○○開設「山水遊藝場」，擺設電動機具供人玩樂，並雇用被
    告乙○○、戊○○、己○○為店員，惟該遊藝場係經合法登記經營者，有雲林縣
    政府營利事業登記證、電子遊藝場營業級別證影本在卷可稽，並無證據證明渠等
    有賭博犯行，自應諭知無罪之判決。
據上論斷，應依刑事訴訟法第二百九十九條第一項前段、第三百零一條第一項，勞動
基準法第四十九條第一項前段、第七十七條，刑法第十一條前段、第四十二條第二項
，罰金罰鍰提高標準條例第二條，判決如主文。
本案經檢察官王富哲到庭執行職務。
中      華      民      國    八十九    年      七      月      十七    日
                                    臺灣雲林地方法院刑事庭第二庭
                                        法  官  杭  起  鶴
右正本證明與原本無異。
如不服本判決，應於判決送達後十日內向本院提出上訴狀( 應附繕本 )。
                                        書記官  鄭  國  銘
中      華      民      國    八十九    年      七      月      十七    日


司法院資訊處製作；財團法人民間司法改革基金會備份。
